Minutes et répertoires du notaire Martin BOURON, janvier 1723 - décembre 1732 (étude XXIX)
Archives nationales
- Minutes de Martin BOURON, janvier 1723 - décembre 1732; MC/ET/XXIX/368 - MC/ET/XXIX/410
  - Minutes. 1732, septembre - octobre, septembre - octobre 1732; MC/ET/XXIX/409
    - Poly (Etienne Adrien), marchand orfèvre, rue Aubry-le-Boucher § Quittance, 24 septembre 1732; MC/ET/XXIX/409
      quittance; Poly, Etienne Adrien
    - Vente. Jean Cervalle de Lecluse (seigneur Despieds). Jean Henri Louis Orry (seigneur de Fulvy). [seigneurie]. Villiers-les-Hauts (Yonne), 25 septembre 1732; MC/ET/XXIX/409
      acte de vente; Villiers-les-Hauts (Yonne); Cervalle-Lecluse, Jean de (seigneur Despieds); Orry, Jean-Henri-Louis (seigneur de Fulvy)
    - Vente. Henri Charles Ducambout (evêque de Metz). René Duche. [hôtel de Coislin]. Versailles (Yvelines), 25 septembre 1732; MC/ET/XXIX/409
      acte de vente; Versailles (Yvelines); Ducambout, Henri-Charles; Duche, René
    - Transaction. Saint-Michel-en-l'Herm (Vendée) [fief port neuf]. Paris (couvent noviciat fr. prècheurs rue Saint-Dominique); Paris (collège Mazarin ou des quatre nations); Missionnaires des îles d'Amériques, 27 septembre 1732; MC/ET/XXIX/409
      accord; Saint-Michel-en-l'Herm (Vendée)
    - Inventaire après décès. Jacques Antoine Pelletier (épouse). Jeanne Etiennette Bourgeois. Graveur (maître)., 6 octobre 1732; MC/ET/XXIX/409
      inventaire après décès; Pelletier, Jacques-Antoine; Bourgeois, Jeanne-Etiennette; graveur
    - Pelletier (Jacques Antoine) marchand graveur Cour Neuve du Palais § Inventaire après décès de la femme de .. (poinçons), 6 octobre 1732; MC/ET/XXIX/409
      inventaire; Pelletier, Jacques Antoine
    - Etat de propriété (annexé à bail). Charles Molliere. Henonville (Oise) [maison]., 8 octobre 1732; MC/ET/XXIX/409
      bail; Molliere, Charles
    - Succession,; abandonnement. Raphaël del Castillo. Entrepreneur des vivres de la Marine, 11 octobre 1732; MC/ET/XXIX/409
      partage; cession; Castillo, Raphaël del; chef d'entreprise
    - Mariage. Adrien Robert Mauroy. Catherine Mouillier (veuve). Jacques Gressot. Bourgeois de Paris, 12 octobre 1732; MC/ET/XXIX/409
      contrat de mariage; Mauroy, Adrien-Robert; Mouillier, Catherine; Gressot, Jacques
    - Vente. Marie Josèphe de Saint-Remy. Gabriel de Liege. [terres]. Braux-Sainte-Cohière (Marne), 13 octobre 1732; MC/ET/XXIX/409
      acte de vente; Braux-Sainte-Cohière (Marne); Saint-Remy, Marie-Josèphe de; Liege, Gabriel de
    - Mariage (extrait déposé). Pierre Hazera. Catherine Baret. Lille (Nord) (receveur des monnaies), 14 octobre 1732; MC/ET/XXIX/409
      contrat de mariage; extrait d'acte; dépôt de pièces; Lille (Nord); Hazera, Pierre; Baret, Catherine
    - Mariage. déposée Célébration. Louis Esprit Desours (de Mandagar). Marguerite Charlotte Levacher de Longvilliers. Hainault (capitaine au régiment de), 16 octobre 1732; MC/ET/XXIX/409
      contrat de mariage; Desours, Louis-Esprit; Levacher de Longvilliers, Marguerite Charlotte
    - Mariage. Louis Langlois. Claude Nicole Sourdeval (veuve François Ponsard).. Chandelier (maître), 16 octobre 1732; MC/ET/XXIX/409
      contrat de mariage; Langlois, Louis; Sourdeval, Claude-Nicole; Ponsard, François; cirier
    - Titre nouvel. Jean Denis Dubois. Fabrique de Saint-Martin cloître Saint-Marcel, 21 octobre 1732; MC/ET/XXIX/409
      titre nouvel; Saint-Marcel (cloître); Dubois, Jean denis
    - Inventaire après décès. Léonor Elie marquis de Pompadour., 21 octobre 1732; MC/ET/XXIX/409
      inventaire après décès; Pompadour, Léonor-Elie de (marquis de Pompadour)
    - Vente. Nicolas Hurion. Philbert Orry. [terres]. Nogent-sur-Seine (Aube), 23 octobre 1732; MC/ET/XXIX/409
      acte de vente; Nogent-sur-Seine (Aube); Hurion, Nicolas; Orry, Philbert
    - Titre nouvel. Michel Lebret (hoirs. Jeanne Nicole Branchard (veuve Claude Dubuisson). Courbevoie (Hauts-de-Seine). [terre], 26 octobre 1732; MC/ET/XXIX/409
      titre nouvel; Courbevoie (Hauts-de-Seine); Dubuisson, Claude; Branchard, Jeanne-Nicole; Lebret, Michel
    - Délibération. Inspecteurs sur les Veaux., 30 octobre 1732; MC/ET/XXIX/409
    - Vente. Elisabeth Marguerite Poullain. Jacques Richard Cochois. [maison]. Chantre-Saint-Honoré (rue du). Architecte, 31 octobre 1732; MC/ET/XXIX/409
      acte de vente; Poullain, Elisabeth-Marguerite; Cochois, Jacques-Richard; architecte
    - Constitution de rente à jean Thierry, sculpteur ordinaire du roi, demeurant au Louvre., 29 décembre 1732; MC/ET/XXIX/409
  - Minutes. 1732, novembre - décembre, novembre - décembre 1732; MC/ET/XXIX/410
    - Thony ( ? ) (château) près Andelys en Normandie § Etat des meubles au ..; Inventaire après décès de Marie Madelaine Brochant, femme de Claude Camusat, baron de Thony, 17 décembre 1731; MC/ET/XXIX/410
      inventaire; Tosny (Eure)
    - Le Rat (Charles) marchand joaillier au Marché Neuf § Convention, 13 février 1732; MC/ET/XXIX/410
      marché; Le Rat, Charles
    - Succession, dépôt de pièces. Guillaume de Crecy, 7 novembre 1732; MC/ET/XXIX/410
      partage; dépôt de pièces; Crecy, Guillaume de
    - Mariage. François Antoine Champion. Madeleine Catherine Dubos. Horloger (maître), 8 novembre 1732; MC/ET/XXIX/410
      contrat de mariage; Champion, François-Antoine; Dubos, Madeleine-Catherine; horloger
    - Vente. Nicolas Touraine. Pierre François Chedeville. [terres]. Chevilly (Val-de-Marne), 8 novembre 1732; MC/ET/XXIX/410
      acte de vente; Touraine, Nicolas; Chedeville, Pierre-François
    - Inventaire après décès. Joseph Burelle. Valet de pied du roi (grand), 12 novembre 1732; MC/ET/XXIX/410
      inventaire après décès; Burelle, Joseph
    - Inventaire après décès. Jean André Stromberg (épouse). Louise Briceau. Joaillier (maître). Joaillerie [état des marchandises], 12 novembre 1732; MC/ET/XXIX/410
      état des marchandises
      inventaire après décès; Stromberg, Jean-André; Briceau, Louise; orfèvre
    - Succession, dépôt de pièces. Claude François Compagny. Conseiller au parlement Besançon (Doubs), 15 novembre 1732; MC/ET/XXIX/410
      partage; dépôt de pièces; Besançon (Doubs); Compagny, Claude-François
    - Mariage. Jean André Stromberg. Marie Françoise Sarrabat. Lapidaire joaillier (marchand), 16 novembre 1732; MC/ET/XXIX/410
      contrat de mariage; Stromberg, Jean-André; Sarrabat, Marie-Françoise; commerçant; orfèvre
    - Titre nouvel. Pierre Turpin. Jean Bardot. Villejuif (Val-de-Marne). [maisons grande rue]. fabrique Saint-Martin faubourg Saint-Marcel, 16 novembre 1732; MC/ET/XXIX/410
      titre nouvel; Villejuif (Val-de-Marne); Saint-Marcel (faubourg); Bardot, Jean; Turpin, Pierre
    - Testament. Jean Mery (veuve). Catherine Geneviève Carrere. Chirurgien de feue la Reine, 18 novembre 1732; MC/ET/XXIX/410
      testament; Mery, Jean; Carrere, Catherine-Geneviève; chirurgien
    - Succession, transaction et vente. Jean Baptiste Dumetz. Fère-en-Tardenois (Aisne) [fermes]; Villers-sur-Fère (Aisne) [maison], 21 novembre 1732; MC/ET/XXIX/410
      partage; accord; acte de vente; Fère-en-Tardenois (Aisne); Villers-sur-Fère (Aisne); Dumetz, Jean-Baptiste
    - Succession, partage. Claude Perret (marquis de Villars), 25 novembre 1732; MC/ET/XXIX/410
      partage; Perret, Claude (marquis de Villars)
    - Succession, vente de livres. Hubert Valérien Muguet (épouse). Marguerite Herissant., 25 novembre 1732; MC/ET/XXIX/410
      partage; acte de vente; Muguet, Hubert-Valérien; Herissant, Marguerite
    - Succession, compte. Pierre Gatineau. Marie Françoise Goislard (épouse). Catherine Royer (tante de M. F Goislard). Auditeur Chambre des comptes. Blois (Loir-et-Cher), 25 novembre 1732; MC/ET/XXIX/410
      partage; compte; Blois (Loir-et-Cher); Gatineau, Pierre; Goislard, Marie-Françoise; Royer, Catherine
    - Testaments déposés. François Vannod. Claudine Chaillet (épouse François Vannod). (correcteur Chambre des comptes). Dole (Jura), 28 novembre 1732; MC/ET/XXIX/410
      testament; dépôt de pièces; Dole (Jura); Vannod, François; Chaillet, Claudine
    - Vente. Roland Lefebvre. François Boschet (seigneur de Beaumé). [terres]. Logny-lès-Aubenton (Aisne), 28 novembre 1732; MC/ET/XXIX/410
      acte de vente; Logny-lès-Aubenton (Aisne); Lefebvre, Roland; Boschet, François (seigneur de Beaumé)
    - Apprentissage. Denis Janot. Gilbert Matonart. Maître teinturier, 30 novembre 1732; MC/ET/XXIX/410
      contrat d'apprentissage; Janot, Denis; Matonart, Gilbert; teinturier blanchisseur
    - Succession, compte. Pierre de Thomassin de Perigny. Lieutenant des Maréchaux de France, 30 novembre 1732; MC/ET/XXIX/410
      partage; compte; Thomassin de Perigny, Pierre de
    - Inventaire après décès. Jacques Charles Renaud (épouse). Marie Madeleine de Cause. Soie (marchand de). bijoux, 1er décembre 1732; MC/ET/XXIX/410
      Tableaux bijoux
      inventaire après décès; Renaud, Jacques-Charles; Cause, Marie-Madeleine de; négociant
    - Testament. Jean Baptiste Regnault de Roquemont. Intéressé dans les affaires du roi, 2 décembre 1732; MC/ET/XXIX/410
      testament; Regnault de Roquemont, Jean-Baptiste
    - Succession, renonciation transport. François Louis Gabriel Guyard (épouse). Marie Madeleine Garnier. Jacques Vion. Marguerite Menouard (épouse). Procureur présidial police. Melun (Seine-et-Marne), 3 décembre 1732; MC/ET/XXIX/410
      renonciation; Melun (Seine-et-Marne); Guyard, François-Louis-Gabriel; Garnier, Marie-Madeleine; Vion, Jacques
    - Leblond (Etienne) tapissier, entrepreneur de meubles de la Couronne aux Gobelins y demeurant § Mariage de .., 3 décembre 1732; MC/ET/XXIX/410
      contrat de mariage; Leblond, Etienne
    - Leblond (Etienne) tapissier, entrepreneur de meubles de la couronne aux Gobelins § Mariage du fils de feu .., 3 décembre 1732; MC/ET/XXIX/410
    - Mariage. Etienne Claude Leblond. Madeleine Bouillerot. duc d' Antin (Présent). Tapissier aux Gobelins, 3 décembre 1732; MC/ET/XXIX/410
      contrat de mariage; Leblond, Etienne-Claude; Bouillerot, Madeleine; Antin, duc d'; tapissier
    - Notoriété après décès. Marie Thérèse Secretain de Lapommeraye, 4 décembre 1732; MC/ET/XXIX/410
      notoriété; Secretain de Lapommeraye, Marie-Thérèse
    - Vente de meubles. Robert Lemazurier. Pierre Marin. [meubles]. Livry (Seine-Saint-Denis), 9 décembre 1732; MC/ET/XXIX/410
      acte de vente; Lemazurier, Robert; Marin, Pierre
    - Mariage. Guillaume Pierre Nourry de Lafolleville. Marie Agathe Dalainville. Lafolleville, 12 décembre 1732; MC/ET/XXIX/410
      contrat de mariage; Nourry de Lafolleville, Guillaume-Pierre; Dalainville, Marie-Agathe; Lafolleville
    - Succession, renonciation. Jean Emmanuel marquis de Noailles. Brigadier des armées du roi, 12 décembre 1732; MC/ET/XXIX/410
      renonciation; Noailles, Jean Emmanuel (1692-1725, marquis de); militaire du rang
    - Succession, transport de droits. Charles Deniset (veuve). Marie Daas, 12 décembre 1732; MC/ET/XXIX/410
      partage; transport de droits; Deniset, Charles; Daas, Marie
    - Succession, délivrance delegs. Jacques Tavernier, 14 décembre 1732; MC/ET/XXIX/410
      partage; délivrance de legs; Tavernier, Jacques
    - Succession, dépôt de pièces. François Bouhelier. Procureur général Chambre comptes Dole (Jura), 15 décembre 1732; MC/ET/XXIX/410
      partage; dépôt de pièces; Bouhelier, François
    - Succession,; abandonnement meubles. Jean Paul Bombarda. Tableaux, 16 décembre 1732; MC/ET/XXIX/410
      partage; cession; Bombarda, Jean-Paul
    - Succession, renonciation. Joseph Burelle, 17 décembre 1732; MC/ET/XXIX/410
      renonciation; Burelle, Joseph
    - Inventaire après décès. Claude Camusat (épouse). Marie Madeleine Brochant. Tosny (Eure) [château de]. Bijoux tableaux, 17 décembre 1732; MC/ET/XXIX/410
      Bibliothèque Bijoux
      inventaire après décès; Camusat, Claude; Brochant, Marie-Madeleine
    - Succession, partage. Jean Paul Bombarda. Trésorier de l'Electeur de Bavière, 18 décembre 1732; MC/ET/XXIX/410
      partage; Bombarda, Jean-Paul
    - Succession, transaction. Hubert Valérien Muguet (épouse). Marguerite Herissant. Imprimeur, 19 décembre 1732; MC/ET/XXIX/410
      partage; accord; Muguet, Hubert-Valérien; Herissant, Marguerite; imprimeur
    - Vente. Yve marquis d' Alegre. Maximilien de Larochevernassal. [seigneurie de Bosbonparant]. Saint-Beauzire (Haute-Loire), 22 décembre 1732; MC/ET/XXIX/410
      acte de vente; Saint-Beauzire (Haute-Loire); Alegre, Yve (marquis d'); Larochevernassal, Maximilien de
    - Vente à réméré. Joseph François marquis de Montecler. Jean Charles marquis de Senecterre. [baronnie]. Saint-Germain-sur-Vienne (Indre-et-Loire), 22 décembre 1732; MC/ET/XXIX/410
      acte de vente; Saint-Germain-sur-Vienne (Indre-et-Loire); Montecler, Joseph-François (marquis de); Senecterre, Jean-Charles (marquis de)
    - Inventaire après décès. Henri Cornette. Maréchal [marchandises de]. Maréchal (maître), 24 décembre 1732; MC/ET/XXIX/410
      marchandises de Maréchal
      inventaire après décès; Cornette, Henri
    - Inventaire après décès. Jacques Philippe de Preville (veuve). Claude Bouron. Château-Porcien (Ardennes) (pdt grenier à sel). Bouron Claude, 25 décembre 1732; MC/ET/XXIX/410
      inventaire après décès; Château-Porcien (Ardennes); Preville, Jacques-Philippe de; Bouron, Claude
    - Titre nouvel. Jacques Paillard. Chennevières-sur-Marne (Val-de-Marne). [vignes]. fabrique Saint-Martin faubourg Saint-Marcel, 28 décembre 1732; MC/ET/XXIX/410
      titre nouvel; Chennevières-sur-Marne (Val-de-Marne); Saint-Marcel (faubourg); Paillard, Jacques
    - Testament. Pierre Gosse (veuve). Claude Ducois. Orfèvre, 29 décembre 1732; MC/ET/XXIX/410
      testament; Gosse, Pierre; Ducois, CLaude; orfèvre
    - Inventaire après décès. Jean Dancereau (veuve). Elisabeth Ducarroy. Officier de la Dauphine. bijoux, 29 décembre 1732; MC/ET/XXIX/410
      inventaire après décès; Dancereau, Jean; Ducarroy, Elisabeth
    - Notoriété après décès. Jean Burelle. (laboureur). Brottes (Haute-Marne), 30 décembre 1732; MC/ET/XXIX/410
      notoriété; Burelle, Jean; agriculteur
    - Licitation. Clément Buchere de Labeauvaisiere (épouse). Marie Madeleine Thérèse Marion Barboteau. Fossés-Saint-Germain-l'Auxerrois. (rue) [maison], 30 décembre 1732; MC/ET/XXIX/410
      acte de vente; Buchere de Labeauvaisiere, Clément; Barboteau, Marie-Madeleine-Thérèse-Marion
    - Vente. Pierre Jolyot dit Jolly (veuve) (hoirs). Pierre Damour. Louis Lebas. [maison]. Lamoignon (cour de), 31 décembre 1732 - 1732; MC/ET/XXIX/410
      acte de vente; Lamoignon (cour); Jolyot Dit Jolly, Pierre; Damour, Pierre; Lebas, Louis